【裁判字號】    90,易,576
【裁判日期】    900831
【裁判案由】    傷害
【裁判全文】
臺灣雲林地方法院刑事判決                            九十年度易字第五七六號
    公  訴  人  臺灣雲林地方法院檢察署檢察官
    被      告  甲○○
                乙○○
右列被告等因傷害案件，經檢察官聲請簡易判決（案號：九十年度偵字第二三七三號
），本院斗六簡易庭簽移本院刑事庭，改依通常程序審理，本院判決如左：
    主  文
甲○○傷害人之身體，處有期徒刑貳月，如易科罰金，以參佰元折算壹日。
乙○○無罪。
    事  實
一、乙○○與甲○○係叔姪關係，因乙○○前將其土地出賣致甲○○過路不便，雙方
    因之常起爭執。甲○○於民國（下同）九十年五月十七日下午五時許，在雲林縣
    林內鄉重興村重興一三五號乙○○住處前，又因上開過路問題與乙○○發生爭執
    ，甲○○竟基於傷害之故意，隨手在上開乙○○住處前撿拾鐵棍一支，朝乙○○
    頭部毆打，致乙○○受有額部頭皮裂傷１×１公分、右顳部頭皮撕裂傷３×１．
    ５公分及右肩挫打擦傷等傷害。嗣因當時在旁與乙○○聊天之丙○○○要求甲○○不要再打，而張誌文見乙○○已經流血始停手離開。
二、案經乙○○訴由雲林縣警察局斗六分局報請臺灣雲林地方法院檢察署檢察官偵查
    起訴。
    理  由
壹、有罪部分
一、訊之被告甲○○對於右揭時地持鐵棍一支毆打乙○○頭部之事實，於審理中坦白
    承認，核與告訴人乙○○於警訊、偵審中之指訴，及證人即在現場目睹毆打過程
    之丙○○○於警訊及審理中之證述，均相吻合，並有乙○○受傷之診斷證明書一
    紙在卷可資佐證，本件事證明確，被告甲○○之犯行已堪認定，應依法論科。
二、核被告甲○○所為，係犯刑法第二百七十七條第一項之普通傷害罪。爰審酌被告
    甲○○與乙○○為親戚關係，惟因過路問題而起爭執並傷害人，且被告乙○○所
    受傷害，並被告甲○○未與乙○○達成和解等一切情狀，量處如主文所示之刑，
    並諭知易科罰金之折算標準。至被告甲○○持以傷害乙○○之鐵棍一支，非被告
    甲○○所有，業經被告甲○○供明在卷，又非違禁物，爰不為沒收之諭知。
貳、無罪部分
一、公訴意旨略以：被告乙○○與被告甲○○於九十年五月十七日下午五時許，在雲
    林縣林內鄉重興村重興一三五號前，因細故發生爭吵，被告乙○○便拿磚頭毆打
    被告甲○○，致甲○○受有右前臂擦傷，因認被告乙○○涉有刑法第二百七十七
    條第一項傷罪嫌。
二、按犯罪事實應依證據認定之，無證據不得推定其犯罪事實，刑事訴訟法第一百五
    十四條定有明文。又認定不利於被告之事實，須依證據，苟積極證據不足為不利
    於被告事實之認定時，即應為有利於被告之認定，更不必有何有利之證據；而告
    訴人之告訴，係以使被告受刑事追訴為目的，是其陳述是否與事實相符，仍應調
    查其他事實以資審認，始得為不利被告之認定，最高法院三十年上字第八一六號
    、五十二年台上字第一三○○號著有判例可資參照。本件公訴人認被告犯有前開
    罪嫌，要以被告甲○○之指訴及被告甲○○受傷之診斷明書為其論據。訊據被告
    乙○○堅詞否認有何傷害之犯行，辯稱：當時他抱著小孩和丙○○○在聊天，甲○○一過來就拿圓銼刀朝他頭部刺去，他根本沒有拿磚塊打甲○○等語。
三、經查，被告甲○○雖於審理中陳稱：因為乙○○在今年五月圍住他的過路，當時
    他要去找乙○○理論，到現場乙○○看他不爽就拿磚塊砸他右手臂，他就隨手在
    路旁拾到鐵棍一支打乙○○，但並沒有刺乙○○，打完後他就走了云云，惟證人
    丙○○○於審理中證稱，當時她與乙○○在說話，乙○○抱著小孩，甲○○來時
    ，她叫兩聲「阿誌」，甲○○就說「沒妳的事」要她閃一邊，當時甲○○手放在
    後面不知道拿什麼，接著甲○○沒說什麼話就朝乙○○頭部打去，她當時很害怕
    就叫說「不要打他，他有抱小孩子」，後來甲○○看到乙○○流血就走了等語，
    就被告乙○○當時有無拿磚塊及有無攻擊被告甲○○之陳述，皆與被告甲○○所
    述有異，則被告甲○○所述是否與事實相符，顯有疑問。再就發生鬥毆後雙方所
    受傷害觀之，先遭攻擊之甲○○僅受有右手臂擦傷，被告乙○○則頭部受有多處
    撕裂傷，則於互毆之情形下，雙方傷勢之輕重竟如此懸殊，即被告甲○○當時是
    否先遭被告乙○○持磚頭攻擊，亦有疑義。況雙方發生爭執後，被告乙○○於當
    日即到醫院治療，而被告甲○○則於案發後兩天始就醫治療，有雙方提出之診斷
    證明書二紙在卷可憑，衡情，雙方鬥毆後，被告甲○○既見乙○○頭部受傷並已
    經流血，雖自己所受傷勢輕微，為保全證據亦應事發當日即就醫診治，惟被告甲○○竟遲於二日後始行就醫，則被告甲○○右前臂擦傷是否為發生爭執當日所致
    生的，已無法僅憑該診斷證明書即以證明，是該診斷證明書雖能證明被告甲○○
    有傷害之情形，然亦無從據此即推論被告甲○○所受之傷確係被告乙○○所為。
    綜上所述，被告乙○○所辯，尚非虛妄，應堪採信，亦尚難以被告甲○○事後顯
    有瑕疵之片面指述，逕為不利於被告乙○○傷害事實之認定。公訴人所舉證據不
    足以證明被告乙○○犯罪。此外又查無其他積極之證據，足認被告乙○○確有公
    訴人所指之犯行，不能證明被告乙○○犯罪，依法應諭知無罪之判決。
據上論斷，應依刑事訴訟法第四百五十二條、第二百九十九條第一項前段、第三百零
一條第一項，刑法第二百七十七條第一項、四十一條第一項前段，罰金罰鍰提高標準
條例第一條前段、第二條，判決如主文。
中      華       民       國     九十    年     八     月    三十一     日
                                        台灣雲林地方法院刑事第一庭
                                              法   官
如不服本判決，應於判決送達後十日內，向本院提出上訴狀。


司法院資訊處製作；財團法人民間司法改革基金會備份。
